【裁判字號】    98,易,1416
【裁判日期】    980818
【裁判案由】    竊盜
【裁判全文】
臺灣板橋地方法院刑事判決              98年度易字第1416號
公  訴  人  臺灣板橋地方法院檢察署檢察官
被      告  甲○○
上列被告因竊盜案件，經檢察官提起公訴（98年度偵字第12079
號），本院受理後被告為有罪之陳述，經改行簡式審判程序，判
決如下：
    主  文
甲○○竊盜，累犯，處有期徒刑陸月，如易科罰金，以新臺幣壹
仟元折算壹日。扣案之鑰匙壹支沒收。
    事  實
一、甲○○前有竊盜、偽造文書、偽造有價證券、持有毒品等前
    案紀錄，又於(一)民國93間因犯竊盜罪，經本院於94年3 月17
    日以93年度易字第789 號判處有期徒刑六月，於94年5 月3
    日確定；(二)於94年間因犯竊盜罪，經本院於94年11月14日以
    94年度易字第991 號判處有期徒刑一年，於95年4 月12日確
    定；(三)於94年間因犯偽造文書、傷害等罪，經本院於95年10
    月27日以95年度訴字第2384號分別判處有期徒刑一年四月（
    偽造文書部分）、四月（傷害部分），應執行有期徒刑一年
    六月，於95年12月7 日確定；(四)於95年間因犯施用第一級毒
    品罪，經本院於95年6 月30日以95年度訴字第1738號判處有
    期徒刑八月，於95年8 月21日確定；(五)於95年間因犯竊盜罪
    ，經臺灣桃園地方法院於95年6 月21日以95年度易字第674
    號判處有期徒刑一年二月，於同日確定；(六)於94年間因犯竊
    盜罪，經本院於97年12月8 日以97年度簡字第9814號判處有
    期徒刑六月，減為有期徒刑三月，於98年1 月5 日確定；前
    述(一)案罪刑，經本院以98年度聲減字第48號裁定減為有期徒
    刑三月，並與前述(六)案罪刑經同裁定合併定應執行有期徒刑
    五月；前述(二)、(三)、(四)、(五)等案罪刑，經本院以96年度聲減
    字第6185號裁定依序減為有期徒刑六月、八月（偽造文書部
    分）、二月（傷害部分）、四月、七月，並就前述(二)、(三)、
    (四)合併定應執行有期徒刑一年七月又十五日，於97年7 月25
    日假釋出監，所餘刑期付保護管束，於97年10月3 日保護管
    束期滿假釋未經撤銷，其未執行之刑，以已執行論。詎猶不
    知悔改，於98年4 月23日晚上9 時許，因欠缺代步工具，萌
    生意圖為自己不法所有之竊盜犯意，在臺北縣土城市○○路
    ○ 段56號前，見乙○○所有之車牌號碼M9C-815 號重型機車
    停放該處，竟以其所有之鑰匙一支竊取該輛機車，得手後供
    己騎用。嗣於同日晚上10時30分許，正騎乘竊得之上開機車
    行經臺北縣板橋市○○路110 巷1 弄5 號前時為警攔檢查獲
    ，並扣得其所有供竊盜上述機車所用之鑰匙一支。
二、案經乙○○訴由臺北縣政府警察局板橋分局報請臺灣板橋地
    方法院檢察署檢察官偵查起訴，經本院改依簡式審判程序審
    理。
    理  由
一、上揭犯罪事實，業據被告甲○○於警詢、偵查及本院審理中
    均坦承不諱，核與告訴人乙○○於警詢時之指訴相符，又有
    贓物認領保管單一件、臺北縣政府警察局車輛協尋電腦輸入
    單一件、臺北縣政府警察局車輛尋獲電腦輸入單一件、贓物
    即失竊機車照片二幀附卷可稽，且有被告所有供竊盜所用之
    鑰匙一支扣案可證，足認被告自白與事實相符，罪證明確，
    犯行洵堪認定。
二、核被告所為，係犯刑法第320 條第1 項之竊盜罪。查被告前
    於(一)93間因犯竊盜罪，經本院於94年3 月17日以93年度易字
    第789 號判處有期徒刑六月，於94年5 月3日 確定；(二)於94
    年間因犯竊盜罪，經本院於94年11月14日以94年度易字第99
    1 號判處有期徒刑一年，於95年4 月12日確定；(三)於94年間
    因犯偽造文書、傷害等罪，經本院於95年10月27日以95年度
    訴字第2384號分別判處有期徒刑一年四月（偽造文書部分）
    、四月（傷害部分），應執行有期徒刑一年六月，於95年12
    月7 日確定；(四)於95年間因犯施用第一級毒品罪，經本院於
    95年6 月30日以95年度訴字第1738號判處有期徒刑八月，於
    95年8 月21日確定；(五)於95年間因犯竊盜罪，經臺灣桃園地
    方法院於95年6 月21日以95年度易字第674 號判處有期徒刑
    一年二月，於同日確定；(六)於94年間因犯竊盜罪，經本院於
    97年12月8 日以97年度簡字第9814號判處有期徒刑六月，減
    為有期徒刑三月，於98年1 月5 日確定；前述(一)案罪刑，經
    本院以98年度聲減字第48號裁定減為有期徒刑三月，並與前
    述(六)案罪刑經同裁定合併定應執行有期徒刑五月；前述(二)、
    (三)、(四)、(五)等案罪刑，經本院以96年度聲減字第6185號裁定
    依序減為有期徒刑六月、八月（偽造文書部分）、二月（傷
    害部分）、四月、七月，並就前述(二)、(三)、(四)合併定應執行
    有期徒刑一年七月又十五日，於97年7 月25日假釋出監，所
    餘刑期付保護管束，於97年10月3 日保護管束期滿假釋未經
    撤銷，其未執行之刑，以已執行論，有臺灣高等法院被告前
    案紀錄表附卷可按，其於有期徒刑執行完畢後五年之內故意
    再犯本案之罪，係屬累犯，應依刑法第47條第1 項規定，加
    重其刑。爰審酌被告年值青壯，累累前科，未知警惕，猶不
    思正道取財，貪慾圖便，苟且偷盜，犯罪所得非微，惟於犯
    罪後旋即為警查獲並能坦承犯行等一切情狀，量處如主文所
    示之刑，並諭知易科罰金之折算標準，以示懲儆。又扣案之
    鑰匙一支，係被告所有且供本件犯罪所用之物，業經被告供
    認在卷，爰依刑法第38條第1 項第2 款規定，併予宣告沒收
    。
據上論斷，應依刑事訴訟法第273 條之1 第1 項、第299 條第1
項前段，刑法第320 條第1 項、第47條第1 項、第41條第1 項前
段、第38條第1 項第2 款，刑法施行法第1 條之1 ，判決如主文
。
本案經檢察官劉仕國到庭執行職務
中    華    民    國    98    年    8     月    18    日
                  刑事第十四庭    法  官  張江澤
以上正本證明與原本無異。
如不服本判決，應於判決送達後10日內敘明上訴理由，向本院提
出上訴狀 (應附繕本) ，上訴於臺灣高等法院。其未敘述上訴理
由者，應於上訴期間屆滿後20日內向本院補提理由書「切勿逕送
上級法院」。
                                  書記官  梁宜庭
中    華    民    國    98    年    8     月    20    日
附錄本案論罪科刑法條全文：
刑法第320條
意圖為自己或第三人不法之所有，而竊取他人之動產者，為竊盜
罪，處五年以下有期徒刑、拘役或五百元以下罰金。
意圖為自己或第三人不法之利益，而竊佔他人之不動產者，依前
項之規定處斷。
前二項之未遂犯罰之。


司法院資訊處製作；財團法人民間司法改革基金會備份。
